【裁判字號】    95,小上,124
【裁判日期】    950912
【裁判案由】    侵權行為損害賠償
【裁判全文】
臺灣臺北地方法院民事判決             95年度小上字第124號
上  訴  人  甲○○
被  上訴人  乙○○
上列當事人間請求侵權行為損害賠償事件，上訴人對於中華民國
95年7月18日本院台北簡易庭95年度北小字第926號第一審判決提
起上訴，本院判決如下：
    主      文
上訴駁回。
第二審訴訟費用新台幣壹仟伍佰元由上訴人負擔。
    事實及理由
一、按對於小額程序第一審判決之上訴，非以其違背法令為理由
    ，不得為之。上訴狀內應記載上訴理由，表明下列各款事項
    ︰(一)原判決所違背之法令及其具體內容。(二)依訴訟資料可認
    為原判決有違背法令之具體事實。小額程序之第二審判決，
    依上訴意旨足認上訴為無理由者，得不經言詞辯論為之。第
    二審法院認上訴為無理由者，應為駁回之判決。民事訴訟法
    第436條之24第2項、第436條之25、第436條之29第2款及第
    436條之32第2項準用第449條第1項分別定有明文。
二、本件上訴人主張：原審以上訴人第一次人車倒地在台北市○
    ○路、民生東路二段東南角，第二次人車倒地係在台北市○
    ○路207號前，二地相距270公尺，即認上訴人二次人車倒地
    與被上訴人無關，而駁回上訴人第一審之訴。然被上訴人於
    94年7月28日偵查時供稱：「…他（上訴人）馬上騎車前衝
    擦撞到我，我不甘心，就追上抓住他，他有跌倒，我也跌倒
    ，後來他又跑，我再度上前抓住他，這次我跌倒，他往前衝
    …。」由此可證，上訴人因被上訴人將上訴人機車拉倒一次
    後，上訴人即受傷，上訴人騎上機車後，被上訴人又繼續追
    拉上訴人之機車，上訴人驚慌中當然想擺脫被上訴人之拉扯
    ，因機車拉力大，重心不穩，被上訴人鬆手導致上訴人無法
    控制機車而衝向郵局之汽車，上訴人撞到郵局汽車，亦係被
    上訴人拉扯之結果，造成身體受傷如診斷證明書所載之上述
    傷害。何況郵局司機郭先生作證稱：「…那天我知道他（上
    訴人）後面有一人在追他」，即可證明上訴人撞及郵局之汽
    車，係被上訴人追拉之結果，其對上訴人之傷害，即須負賠
    償之責。原審即認上訴人第一次人車倒地在台北市○○路、
    民生東路二段東南角，第二次人車倒地係在台北市○○路20
    7號前，不得因二地相隔270公尺，即認上訴人不致受傷，其
    形成之心證有違經驗法則，並與卷證之證據方法不符，即屬
    違誤。上訴人受傷為事實，此傷害為被上訴人將上訴人機車
    拉倒所造成，則上訴人之受傷與被上訴人之拉倒機車，具有
    因果關係，上訴人受有新台幣57,250元之損害。原審未適用
    民法第184條第1項之規定，其判決自屬違背法令，其判決自
    不得續予維持等語。
三、上訴人以原審判決違反民法第184條第1項及經驗法則等為理
    由，主張原審判決違背法令，揆諸首揭規定，應認其上訴為
    合法。惟按，因故意或過失不法侵害他人權利者，負損害賠
    償責任。民法第184條第1項前段固定有明文。又關於侵權行
    為之成立，行為人應具備之下列客觀要件：(一)須有自己之加
    害行為；(二)行為須不法；(三)須侵害權利；(四)須發生損害；(五)
    須加害行為與損害有因果關係；及主觀要件：(一)須有責任能
    力即侵權行為能力；(二)須有故意或過失。前開要件缺一不可
    。原審認上訴人並無證據足認其所受傷勢及車輛受損，係因
    被上訴人之拉扯行為所致，故上訴人請求被上訴人賠償損害
    ，洵屬無據，不應准許，即認定上訴人所受之損害與被上訴
    人之行為間並無因果關係，認與侵權行為之要件不符，而駁
    回上訴人於第一審之訴，並無上訴人所陳未適用民法第184
    條第1項及經驗法則等情；上訴人僅以原審不得因二地相隔2
    70公尺，即認上訴人不致受傷等情，指摘原審判決違背法令
    ，並未就原審於機車是否得加、減速度所為之論述，舉證證
    明原審之認定有何違背經驗法則之處。從而，上訴人之上訴
    主張，即顯無理由，依首開規定，得不經言詞辯論，逕予駁
    回。
四、據上論結，本件上訴為無理由，依民事訴訟法第436條之32
    第2項、第449條第1項、第78條、第436之19第1項，判決如
    主文。
中    華    民    國    95    年    9     月    12    日
               民事第四庭審判長  法  官  林麗玲
                                 法  官  洪遠亮
                                 法  官  黃柄縉
以上正本係照原本作成
本判決不得上訴
中    華    民    國    95    年    9     月    14    日
                                 書記官  楊湘雯


司法院資訊處製作；財團法人民間司法改革基金會備份。
